ru: Стиль катания: Универсальный; Фрирайд; Фристайл; Парк; Слалом; Другой
zh-CN: 滑雪方式: 全山地; 自由滑雪; 自由泳; 公园; 障碍滑雪; 其他
zh-TW: 騎乘樣式: 全地域; 免費乘車; 自由式; 停車; 迴旋; 其他
sk-SK: Štýl jazdy: All-mountain; Freeride; Voľný štýl; Park; Slalom; Iné
hr-HR: Vrsta spusta: Sveplaninsko; Izvan staze; Slobodni stil; Park; Slalom; Ostalo
it: Stile di guida: All mountain; Freeride; Freestyle; Parco; Slalom; Altro
vi: Kiểu đạp xe: Mọi địa hình; Thể thao tự do; Phong cách tự do; Công viên; Vượt chướng ngại vật; Khác
ja: ライディングスタイル: オールマウンテン; フリーライド; フリースタイル; パーク; スラローム; その他
tr: Binme Stili: Tüm dağ; Serbest sürüş; Serbest stil; Park; Slalom; Diğer
fr: Style de conduite: Tout-terrain; Freeride; Freestyle; Parc; Slalom; Autre
el: Στυλ ανάβασης: Ορεινή; Freeride; Freestyle; Ράμπας; Σλάλομ; Άλλο
es: Estilo de conducción: Montaña; Paseo libre; Estilo libre; Parque; Slalom; Otros
pl: Styl jazdy: All-mountain; Freeride; Styl dowolny; Parking; Slalom; Inne
sl-SI: Stil vožnje: Vsegorski; Rekreacijsko; Prosti slog; Poligon; Slalom; Drugo
hu: Technikai stílus: Bármilyen hegyi; Freeride; Freestyle; Parki; Szlalom; Egyéb
de: Fahrstil: All-Mountain; Freeride; Freestyle; Park; Slalom; Sonstiges
cs: Styl jízdy: All-mountain; Freeride; Freestyle; Park; Slalom; Jiné
en: Riding style: All-mountain; Freeride; Freestyle; Park; Slalom; Other
pt-BR: Estilo de equitação: All-mountain; Freeride; Freestyle; Park; Slalom; Outro
nl: Rijstijl: All-mountain; Freeride; Freestyle; Park; Slalom; Andere
bg-BG: Стил на каране: Планински; Фрирайд; Свободен стил; Парк; Слалом; Други
ro-RO: Tip de utilizare echipament sportiv: Montan; Freeride; Stilul liber; Park; Slalom; Altele
lt-LT: Įrangos naudojimo pobūdis: Kalnų; Natūralios gamtos; Laisvasis stilius; Parkas; Slalomas; Kita
da: Ridestil: All-mountain; Freeride; Freestyle; Park; Slalom; Andet
ko: 라이딩 스타일: 올마운틴; 프리라이드; 프리스타일; 공원; 슬라럼; 기타
th: สไตล์การขี่: ออลเมาเท่น; แบบฟรีไรด์; ฟรีสไตล์; สวนสาธารณะ; สลาลม; อื่นๆ
fi: Ratsastustyyli: Vuoristoinen; Freeride; Freestyle; Parkki; Pujottelu; Muu
nb: Ridestil: All-mountain; Freeride; Freestyle; Park; Slalåm; Annet
sv: Körstil: Fjäll; Freeride; Freestyle; Park; Slalom; Övrigt
pt-PT: Estilo de deslize: Todo-o-terreno; Livre; Estilo livre; Parque; Slalom; Outro